# 股东补充资金弥补亏损如何进行账务处理

提问人：zhongruifan 时间：2015-11-22 22:03:30
请教陈版主，股东个人A 有全资子公司B，控股公司C（持股60%）， A在 2012 年将持有B全部股权转让给C，按照账面实收资本金额作价转让给C ，但是B公司账面净资产为负， 2015 年C公司打算走新三板，觉得当时转让价格不合理，在 2015 年A计划打入C公司一笔款项（该笔款项如果记入净资产，可以使得净资产接近实收资本），相当于弥补当时C公司收购B公司时价格不公允的情况。 请问2015 年该笔款项如何进行账务处理。如果记入资本公积，是不是要交所得税？ 如果A将该笔款项打入B公司，B公司存在未弥补亏损，是否可以不用交所得税？

回答人：chenyiwei
2012 年C合并B构成了同一控制下的合并，交易价格与合并日B的帐面净资产之间的差额冲减了C的资本公积。现在A向C或B补入该笔款项，C或B也应贷记资本公积。关于税务处理，可向税务专业人士咨询能否适用国家税务总局公告 2014 年第 29 号第二条。